臺北高等行政法院判決
　　　　　　　　　　　　　　　　　　 96年度訴字第00164號
　　　　　　　　　　　　　　　.
原　　　告　美商．泰可電子公司
代　表　人　甲○○○○○○
訴訟代理人　何愛文 律師
　　　　　　林哲誠 律師
　　　　　　溫啟仁 律師
被　　　告　經濟部智慧財產局
代　表　人　蔡練生（局長）
訴訟代理人　乙○○
上列當事人間因商標註冊事件，原告不服經濟部中華民國95年11
月14日經訴字第09506182740 號訴願決定，提起行政訴訟。本院
判決如下：
　　主  文
原告之訴駁回。
訴訟費用由原告負擔。
　　事  實
一、事實概要：
    原告前於民國（下同）94年11月2 日以「MRJ21 」商標（下
    稱系爭商標，詳見附圖），指定使用於商標法施行細則第13
    條所定商品及服務分類表第9 類之「電氣連接器、集線器、
    配線板、配電盤」商品，向被告智慧財產局申請註冊，經被
    告審查，認系爭商標圖樣上之「MRJ21 」，為規格型號之標
    識，指定使用於前揭商品，不足以使商品之相關消費者認識
    其為表彰商品之標識，並得藉以與他人之商品相區別，應不
    准註冊，乃以95年7 月28日商標核駁第294545號審定書為核
    駁之處分（下稱原處分）。原告不服，提起訴願，經經濟部
    95年11月14日經訴字第09506182740 號訴願決定駁回，原告
    仍不服，遂向本院提起行政訴訟。
二、兩造聲明：
　(一)原告聲明：
    1.訴願決定及原處分均撤銷。
    2.被告應為核准第000000000 號「MRJ21 」商標申請案於第
      9 類商品註冊之審定。
　(二)被告聲明：原告之訴駁回。
三、兩造之爭點：
    (1)系爭商標是否具識別性？
    (2)被告作成系爭商標核駁之處分，是否違反平等原則及行政
    　自我拘束原則？
　(一)原告主張：
    1.商標圖樣是否具識別性，應參酌圖樣本體及客觀使用事實
      ，予以認定。系爭商標自整體觀之，確實具有識別性，應
      予核准註冊：
      (1)按「商標應足以使商品之相關消費者認識其為表彰商品
        之標識，並得藉以與他人之商品相區別」，為商標法第
        5 條所明定。又商標不符上揭規定者，不得註冊，同法
        第23條第1 項第1 款固有明文，惟判斷申請註冊之商標
        圖樣是否具識別性，應參酌圖樣本體暨客觀使用事實，
        予以認定，尤應注意有無同法第23條第4 項規定之情形
        。此外，依照被告所公告實施之「商標識別性審查要點
        」第2 條之規定：「審查商標有無識別性，應就指定使
        用之商品或服務、消費者之認知、實際交易情況及其使
        用方式，判斷是否足以使相關消費者認識其為表彰商品
        或服務之標識，並得藉以與他人之商品或服務相區別。
        」職是，倘確足以表彰原告之特定商品，亦能引起購買
        者之注意，即應認已具識別功能而應准其註冊，始符法
        旨。
      (2)查原處分及訴願決定所以否准系爭商標註冊，無非係認
        其圖樣上之「MRJ21 」為規格型號之標識，不足以使相
        關消費者認識其為表彰商品之標識，並藉以與他人商品
        相區別云云。惟系爭商標係由外文字母「MRJ 」與數字
        「21」結合而成，並非指定之「電氣連接器、集線器、
        配線板」等商品之直接商品說明，該等商品產業亦無以
        相類用字做為同類商品之規格型號使用。依原告網站之
        產品網頁資料可知，原告確實係將「MRJ21 」作為商標
        單獨使用，並非如原處分所認定之系爭商標係與外文「
        TYCO」連合使用而僅以該「TYCO」做為識別商品來源之
        標識。
      (3)系爭商標既經原告以具識別力方式使用，並足已令人確
        認其為表彰原告商品之標誌，相關消費者應不致僅視之
        為規格型號而已。從而，原告結合特殊3 字母「MRJ 」
        與數字「21」構成之系爭商標表彰於上揭指定商品，客
        觀上具有充分識別功能，且無可能被認為係簡單規格型
        號之虞，應無商標法第23條第1 項第1 款規定之情事，
        原處分及訴願決定遽認系爭商標不具識別性，顯然與法
        有違。
    2.系爭商標已於「世界智慧財產權組織」（WIPO）獲准註冊
      指定於相關商品，應具有識別性：
      (1)商標法第23條第4 項規定：「有第1 項第2 款規定之情
        形或有不符合第5 條第2 項規定之情形，如經申請人使
        用且在交易上已成為申請人商品或服務之識別標識者，
        不適用之。」；「商標識別性審查要點」第10條則規定
        ，商標法第23條第4 項第6 款規定，應就包含「各國註
        冊之證明」等事項綜合審查。
      (2)查系爭商標已於「世界智慧財產權組織」（WIPO）獲准
        註冊指定於相關商品，指定之國家包括中國、歐體、日
        本、韓國與新加坡等。雖各國商標法制及國情或屬有異
        ，惟各國對於商標應具有商品來源識別功能皆著有明文
        ，如中國商標法第11條第1 項第1 款與第3 款、歐體商
        標法第7 條1 之(b) 、日本商標法第3 條第1 項第3 款
        及第6 款，均拒絕不具識別性或係商品規格型號之圖樣
        註冊，依照前揭審查要點之規定，系爭商標自應具有識
        別性。原處分及訴願決定就此未具體說明其判斷標準，
        即逕以法制國情有異為由而拒絕斟酌前揭外國引證案例
        ，委無可取。
      (3)系爭商標係由簡短外文及數字構成，其設計簡單明瞭，
        給予全球各國消費者之印象並無實質重大差異，原處分
        及訴願決定遽認本地消費者會特別將系爭商標認定係商
        品規格型號而否定其原具備之商標識別力，並無任何實
        據。衡酌世界主要國家對於商標可註冊性之規定及判斷
        標準日趨一致，及以簡單設計構成之系爭商標對不同文
        化之消費者應無觀念上之差別等因素，系爭商標客觀上
        確具充分識別功能而應獲准註冊。
    3.系爭商標具識別力，並非屬於商品型號。原處分及訴願決
      定逕認系爭商標屬於商品型號，實無所據：
      (1)行政程序法第43條規定：「行政機關為處分或其他行政
        行為，應斟酌全部陳述與調查事實及證據之結果，依論
        理及經驗法則判斷事實之真偽，並將其決定及理由告知
        相對人。」
      (2)由3 外文字母與2 阿拉伯數字結合而成之系爭商標係原
        告為表彰所產製之包含卡匣、直型配線板、角型配線板
        、組合線等不同商品而創獲之獨特且具高度識別性商標
        圖樣，用以標識此一系列商品以凸顯與其他不同系列商
        品之區隔，絕非單純某一商品之型號。再參照相關產業
        取用商品規格型號之慣例或一般消費者之認知習慣，同
        一商品或有不同型號，卻無數種不同商品使用同一規格
        型號之理。本案「MRJ21 」商標既同時表彰於4 種不同
        商品，足徵其非為某單一商品之規格型號，而係一獨特
        且具高度識別力之商標圖樣，標示於上述特定系列商品
        之際，足以使相關商品消費者認識其為表彰原告商品之
        標識，並得藉以與他人之商品相區別。
      (3)系爭商標實際使用之樣態明顯與一般產品說明文字有異
        ，且一一使用於各該指定商品（如連接器、配線板及集
        線器等）上，與一般產品規格型號僅使用在特定一商品
        上之特性全然不同。故原告對於系爭商標之客觀使用方
        式足以證明系爭商標確實具備識別功能。原處分及訴願
        決定未遵守證據原則及經驗法則，其遽以認定系爭商標
        屬於商品型號，純屬推論及臆測，委無可取。
    4.原告將公司名稱特取部分著名商標「TYCO」與系爭商標使
      用於特定商品，不影響系爭商標之識別力：
      (1)關於原告檢附之系爭商標實際使用證據資料，原處分認
        為：「其上尚有『TYCO』作為其區別商品之來源標識，
        …自難認定『MRJ21 』…已成為營業上商品之識別標章
        」云云；訴願決定則認為原告檢附之系爭商標實際使用
        證據資料，「不僅伴隨著外文『AMP NETCONNECT』及『
        Tyco Electronics』呈現，或以『MRJ21 Connector Sy
        stem』為簡介標題，其中尚有一頁左下角註明『AMP,AM
        P NETCONNECT, NETCONNECT and Tyco are trademarks
        …』等文字，其整體予人印象係有關『Tyco Electroni
        cs』所設計開發之『AMP NETCONNECT』系統之規格型號
        為『MRJ21 』」云云，均有誤謬。
      (2)蓋將原告公司名稱特取部分之著名商標「TYCO」同時表
        彰於旗下不同商品之商品型錄、相關使用文件或包裝上
        ，已為業界常見態樣，並不能因之否認與之搭配之其他
        商標之識別力。實則，藉由已具知名度之商標引領，更
        能加速建立剛進入市場之新品牌之形象與知名度。著名
        例證如IBM 公司將已極知名之「IBM 」商標同時使用商
        標於其「Thinkpad」電腦，及Acer公司於行銷其「Aspi
        re」電腦時，併搭其「Acer」知名商標。美國惠氏藥廠
        在廣告其S-26奶粉時，亦伴隨著「Wyeth 」或「美國惠
        氏藥廠」之商標，被告並未以此認「S-26」為產品種類
        型號之標識而不准其註冊。是故，僅因有主要或知名商
        標並用，即推論與之搭配之新商標欠缺識別性，顯有違
        一般業界之商標使用現況。
    5.商標識別性應以商品或服務之相關消費者之觀點為判斷基
      準，而非一般消費者之觀點，原處分顯有違誤：
      (1)商標法第5 條第2 項修正理由謂：「第2 項規定商標應
        具識別性之條件。依本法申請註冊之商標，須使相關消
        費者得區辨其為識別來源之標識，至其判斷之標準應以
        『商品或服務之相關消費者』為判斷基準，例如一般日
        常用品，固應以一般大眾為判斷標準，但當商品或服務
        流通於專業人士之間，應依專業人士之觀點，例如對於
        精密醫療器材、特殊之建材，自應以醫師、建築師之觀
        點判斷之，為釐清觀念，爰將現行條文之『一般商品購
        買人』修正為『商品或服務之相關消費者』」；此外，
        商標識別性審查要點(二)亦規定，商標是否係「表示商品
        或服務之形狀、品質、功用或其他說明」，應以相關消
        費者之認知為判斷標準。職是，系爭商標是否具有識別
        性，應自所指定「電氣連接器、集線器、配線板」商品
        之科技產業觀點判斷之，而非一般消費者，其理至明。
      (2)惟原處分對於系爭商標之申請註冊，竟謂：「依一般消
        費者之認知，只能識得『MRJ21 』係規格型號，以介紹
        指定商品說明之態樣標示…」云云，顯有重大違誤。
    6.原處分及訴願決定違反平等原則及行政拘束原則，應予撤
      銷：
      (1)行政程序法第4 條規定：「行政行為應受法律及一般法
        律原則之拘束。」同法第5 條則規定：「行政行為，非
        有正當理由，不得為差別待遇。」因此，原處分及訴願
        決定自不得違反平等原則及行政自我拘束原則。
      (2)依被告歷年來之審查實務，如同系爭商標一般，結合簡
        短外文字母組合與數字作為商標圖樣，而獲准註冊相同
        之第9 類「電腦硬體、電氣機械器具」等商品之商標不
        知凡幾，僅列舉下述數例為證：
        商標：10GX；類別：9 ；註冊號數：0000000
        商標：SERIES 21；類別：9 ；註冊號數：659233
        商標：TWA 21；類別：9 ；註冊號數：0000000
        商標：DTG 2000；類別：9 ；註冊號數：0000000
        商標：QDSP 2000；類別：9 ；註冊號數：0000000
        商標：EZ-2-USE；類別：9 ；註冊號數：0000000
        商標：U4IA；類別：9 ；註冊號數：764461
        商標：SYSTEM P5；類別：9 ；註冊號數：0000000
        商標：H8-Tiny；類別：9 ；註冊號數：0000000
      (3)由上述之案例可知，被告並未一律將類似外文字母與數
        字之組合視為規格型號而否准註冊，其單獨拒絕系爭商
        標註冊實屬違法裁量。雖商標審查係採「個案審查拘束
        原則」，惟被告仍應以商標法及相關審查基準為據，並
        須遵循行政程序法第6 條之規定，嚴格遵守「平等原則
        」及「行政機關自我拘束原則」，不得對案情類似之申
        請案為不同之處分，以免形成恣意，且讓人民無所遵循
        。
      (4)系爭商標之設計方式與上揭諸前例極為相仿，予相關消
        費者之印象高度相近，指定使用商品復屬一致，被告對
        於本件商標及前揭諸引證商標就是否具備商標識別性之
        判斷標準理應相同，亦即，依同一審查基準，以相關消
        費者相同認知標準，系爭商標依法亦應同獲註冊。然被
        告既未詳細說明其認定系爭商標不具商標識別功能之理
        由，僅泛稱系爭商標圖樣及指定商品與該等商標有異，
        即逕為與相關前案及審查基準迥異之處分，明顯違反行
        政程序法所要求之平等原則及行政機關自我拘束原則，
        已構成「恣意裁量」之行政權濫用，嚴重影響原告權益
        ，顯有違法不當之處，依法不應再予以維持。
      (5)抑有進者，以下列同獲被告准予註冊於其他類別商品之
        類似案例，被告並未認定相關消費者會將以阿拉伯數字
        連綴外文字母之商標視為商品之規格型號：
        「S-26」（註冊第14117 號）－美國惠氏藥廠（Wyet
          h ）使用於系列嬰兒奶粉之著名註冊商標，相關嬰兒
          奶粉商品消費者無不認知其為惠氏藥廠之商標，而無
          人僅以不具識別性之商品規格型號視之。
        「XC90」（註冊第0000000 號）－瑞典富豪（Volvo
          ）汽車公司使用於高級休旅車之著名商標，於西元20
          06年7 月亦獲被告准予註冊於第12類汽車商品上，相
          關汽車商品消費者當不再否定其為一具識別性之商標
          。
        「XP3 」（註冊第0000000 號）－日商．普利司通運
          動股份有限公司使用於高爾夫球具之商標，於西元20
          06年10月1 日獲被告公告註冊。
        「LM-1293 」（註冊第0000000 號）－美國ND Indus
          trial, Inc. 使用於金屬螺紋固定器及金屬非螺紋固
          定器，於96年2 月1 日獲被告公告註冊。
        「X7」（註冊第0000000 號）－鄭國書使用於電腦週
          邊器材，於96年2 月1 日獲被告公告註冊。
        「X360」（註冊第0000000 號）－美國微軟公司使用
          於電腦硬體和軟體及配件組成之互動視訊遊戲機，於
          96年1 月16日獲被告公告註冊。
        「V12 」（註冊第0000000 號）－澳門鳳凰煙草有限
          公司使用於香菸、雪茄、濾嘴及打火機等，於96 年1
          月16日獲被告公告註冊。
      (6)對上述各該同由字母與數字結合而成之商標，被告既未
        以不具識別力予以核駁，甚至未要求申請人聲明數字部
        分不專用即准予註冊。依前揭審查基準，對於字母及數
        字之間之排列組合複雜程度相對較高且應更具識別性之
        系爭「MRJ21 」商標，被告卻否定該商標之識別力，而
        逕認其為屬於不具識別力之商品規格型號，顯然違反行
        政程序法之「平等原則」及「行政自我拘束原則」。
      (7)行政處分未經被告撤銷前，均為合法有效存在之行政處
        分，並合法拘束被告。雖商標審查係採「個案審查原則
        」，但「個案審查原則」僅是賦予行政機關於為行政處
        分時能斟酌個案具體之情況，作一最符合個案正義之處
        分，絕非賦予行政機關恣意為矛盾之處分。被告謂「基
        於商標審查個案拘束原則，尚難比附援引，執為本件應
        准註冊之論據」云云，顯然認知有誤，違反平等原則而
        構成違法處分。
    7.系爭商標已經原告實際使用且在交易上已成為原告商品之
      識別標識，應獲准註冊：
      (1)商標法第23條第4 項之規定：「有第1 項第2 款規定之
        情形或有不符合第5 條第2 項規定之情形，如經申請人
        使用且在交易上已成為申請人商品或服務之識別標識者
        ，不適用之。」
      (2)由原告提呈被告之各項系爭商標使用資料可知，系爭商
        標事實上已經原告以客觀上具識別功能之表彰方法付諸
        廣泛使用於性質不同之各種指定商品，自非屬某一特定
        商品之規格型號而具有其固有之識別性。且經此適法合
        宜使用，系爭商標已成為原告商品之識別標識而符合商
        標法第23條第4 項所定之要件而應准其註冊。原處分及
        訴願決定就系爭商標指定商品之相關消費者是否慣以數
        字連綴外文以表示商品之規格、型號等，既乏具體說明
        ，亦未提出任何證據，即以主觀之推測，謂原告申請註
        冊之系爭商標圖樣「予人印象」即為商品型號、規格，
        顯屬率斷，應予撤銷。
　(二)被告主張：
    1.按「商標應足以使商品或服務之相關消費者認識其為表彰
      商品或服務之標識，並得藉以與他人之商品或服務相區別
      」，為商標法第5 條第2 項所明定；又「商標不符合第5
      條規定者，不得註冊」，復為商標法第23條第1 項第1 款
      所明定。
    2.本件原告申請註冊之系爭「MRJ21 」商標係由未經設計之
      大寫英文字母「MRJ 」及單純之數字「21」組合而成，予
      人印象為規格型號之標識，以之作為商標，指定使用於電
      氣連接器、集線器、配線板、配電盤等商品，客觀上不足
      以使商品之相關消費者認識其為表彰商品之標識，並得藉
      以與他人之商品相區別，自有首揭法條規定之適用。至原
      告訴稱系爭商標經其使用，且在交易上已成為其營業上商
      品之識別標識，已取得第二層意義識別性一節，經核所檢
      送少量有關系爭商標之使用證據資料，皆為產品相關介紹
      或資訊，其所載之商標「MRJ21 」多與「CONNECTOR （連
      接器）、PATCHPANELS （配線板）」等指定商品結合使用
      ，依一般消費者之認知，只能識得「MRJ21 」係規格型號
      ，以介紹指定商品說明之態樣標示，其上尚有「TYCO」作
      為其區別商品之來源標識，原告雖否認「MRJ21 」為規格
      型號，然未對其創意有所說明，亦未檢送任何有關系爭商
      標具有日期之具體廣告、行銷證明文件、銷貨憑證及行銷
      臺灣之具體事證，其所主張顯無可採，自難認定「MRJ21
      」經其使用已成為原告營業上商品之識別標章。另所檢附
      WIPO之OMPI之註冊影本，僅係靜態資料，因國情各異法制
      有別，尚難比附援引，自不得執為本件有利之論據；至所
      舉註冊第0000000 號「10GX」、註冊第659233號「SERIES
      21」、註冊第0000000 號「TWA21 」、註冊第0000000 號
      「DTG2000 」、註冊第0000000 號「QDSP2000」、註冊第
      0000000 號「EZ-2-USE」、註冊第764461號「U41A」、註
      冊第0000000 號「SYSTEM P5 」、註冊第0000000 號「H8
      -TINY 」等諸案例，均為大寫英文字母及單純之數字組合
      而成，卻准予註冊，惟查前述案例其商標圖樣或指定商品
      或檢送使用之證據與本件有別，其審查結果自不同，例如
      「SYSTEM P5 」聲明「SYSTEM」不在專用之內，「TWA21
      」聲明「21」不在專用之內，「DTG2000 」、「QDSP2000
      」亦聲明「2000」不在專用之內，「EZ-2-USE」、「U41A
      」、「H8-TINY 」文字與數字排列與本件不同，「SERIES
      21」之外文與數字均經過特殊設計且呈上下排列。另於行
      政訴訟階段所舉含有英文字母及數字結合為商標圖樣而核
      准註冊之諸案例，經核「S-26」於51年即取得註冊，歷經
      45年其所生產標有「S-26」品牌之產品，廣泛行銷數十年
      ，在臺灣奶粉市場上佔有一席之地，原告亦認同其為嬰兒
      奶粉之著名商標；「XC90」因長期使用符合商標法第23條
      第4 項而取得註冊；「XP3 」、「LM-1293 」、「X7」、
      「X360」、「V12 」核其商標圖樣或指定商品與本件有別
      ，或屬另案問題，或基於商標審查個案拘束原則，尚難比
      附援引，執為本件應准註冊之論據。至原告訴稱上列商標
      圖樣均經核准註冊，系爭商標「MRJ21 」亦為英文字母及
      單純之數字之結合、卻被核駁，有違反行政程序法之「平
      等原則」或「行政自我拘束原則」云云，惟按行政法上之
      「平等原則」或「行政自我拘束原則」，係指相同事件相
      同處理，然不同事物亦應承認其合理之差別待遇原則，對
      行政機關之行政行為雖同受此原則拘束，但此一原則絕不
      可誤解為「行政機關作一獨立個案之前例，後案即必須不
      問其有無合乎本質、目的或比例原則之合理差別，而受拘
      束的作相同處理」，原告對上開主張即陷入此一誤解，顯
      不足採。而系爭商標核駁理由已如前述，基於事實基礎之
      不同，本件為核駁之處分，尚不能謂為有違反「平等原則
      」或「行政自我拘束原則」，併予陳明，是被告依法核駁
      其註冊之申請，並無不合。
　　理  由
一、按「商標得以文字、圖形、記號、顏色、聲音、立體形狀或
    其聯合式所組成。前項商標，應足以使商品或服務之相關消
    費者認識其為表彰商品或服務之標識，並得藉以與他人之商
    品或服務相區別。」為商標法第5 條所規定。又「商標有下
    列情形之一者，不得註冊：一、不符合第5 條規定者。…」
    同法第23條第1 項第1 款定有明文。而「…有不符合第5 條
    第2 項規定之情形，如經申請人使用且在交易上已成為申請
    人商品或服務之識別標識者，不適用之。」復為同法第23條
    第4 項所規定。
二、原告前於94年11月2 日以「MRJ21 」商標（下稱系爭商標，
    詳見附圖），指定使用於商標法施行細則第13條所定商品及
    服務分類表第9 類之「電氣連接器、集線器、配線板、配電
    盤」商品，向被告智慧財產局申請註冊，經被告審查，認系
    爭商標圖樣上之「MRJ21 」，為規格型號之標識，指定使用
    於前揭商品，不足以使商品之相關消費者認識其為表彰商品
    之標識，並得藉以與他人之商品相區別，應不准註冊，乃以
    95年7 月28日商標核駁第294545號審定書為核駁之處分（下
    稱原處分）。原告不服，循序提起行政訴訟，並為事實欄所
　　載各節之主張，是本件應審酌者厥為：
    (1)系爭商標是否具識別性？
    (2)被告作成系爭商標核駁之處分，是否違反平等原則及行政
    　自我拘束原則？
三、關於(1)系爭商標是否具識別性部分：
  (一)系爭商標圖樣係由未經設計之大寫外文「MRJ 」及數字「21
    」所組成，予人印象係以「MRJ 」與數字結合，以區別其商
    品規格等級之產品規格型號之標示。是以系爭商標圖樣使用
    於電氣連接器、集線器、配線板、配電盤等商品，客觀上尚
    難謂足以使商品之相關消費者認識其為表彰商品之標識，並
    得藉以與他人之商品相區別，自不具先天識別性。
  (二)又商標不具有先天之識別性者，要能獲准註冊，必須證明已
    取得後天之識別性，亦即申請人須提供相當之證據證明該商
    標業經申請人使用且在交易上已成為表彰申請人商品或服務
    之標識，並得藉以與他人之商品或服務相區別，而例外地得
    依商標法第23條第4 項之規定准其註冊之申請，否則應以其
    缺乏識別性而依商標法第23條第1 項第1 款之規定核駁其註
    冊之申請。
  (三)本件原告雖稱：依原告網站之產品網頁資料可知，原告確實
    係將「MRJ21 」作為商標單獨使用，故系爭商標圖樣經原告
    使用後，已具後天之識別性云云。惟查：
    經核原告所檢送少量有關系爭商標之使用證據資料，皆為產
    品相關介紹或資訊，其所載之商標「MRJ21 」多與「CONNEC
    TOR （連接器）、PATCHPANELS （配線板）」等指定商品結
    合使用，依一般消費者之認知，只能識得「MRJ21 」係規格
    型號，以介紹指定商品說明之態樣標示，其上尚有「TYCO」
    作為其區別商品之來源標識，原告雖否認「MRJ21 」為規格
    型號，然未對其創意有所說明，亦未檢送任何有關系爭商標
    具有日期之具體廣告、行銷證明文件、銷貨憑證及行銷臺灣
    之具體事證，其所主張顯無可採，自難認定「MRJ21 」經其
    使用已成為原告營業上商品之識別標章。
  (四)原告又稱：系爭商標已於「世界智慧財產權組織」（WIPO）
    獲准註冊指定於相關商品，應具有識別性云云。惟查：
    原告所檢附WIPO之OMPI之註冊影本，僅係靜態資料，因國情
    各異法制有別，尚難比附援引，自不得執為本件有利之論據
    。
四、關於(2)被告作成系爭商標核駁之處分，是否違反平等原則及
    行政自我拘束原則部分：
  (一)原告另稱：結合簡短外文字母組合與數字作為商標圖樣，而
    獲准註冊相同之之商標不知凡幾，原處分及訴願決定顯違反
    平等原則及行政拘束原則云云。
  (二)惟查：
    1.原告所舉註冊第0000000 號「10GX」、註冊第659233號「
      SERIES21」、註冊第0000000 號「TWA21 」、註冊第0000
      000 號「DTG2000 」、註冊第0000000 號「QDSP2000」、
      註冊第0000000 號「EZ-2-USE」、註冊第764461號「U41A
      」、註冊第0000000 號「SYSTEM P5 」、註冊第0000000
      號「H8 -TINY」等諸案例，均為大寫英文字母及單純之數
      字組合而成，卻准予註冊，惟查前述案例其商標圖樣或指
      定商品或檢送使用之證據與本件有別，其審查結果自不同
      ，例如「SYST EM P5」聲明「SYSTEM」不在專用之內，「
      TWA21 」聲明「21」不在專用之內，「DTG2000 」、「QD
      SP2000」亦聲明「2000」不在專用之內，「EZ-2-USE」、
      「U41A」、「H8-TIN Y」文字與數字排列與本件不同，「
      SERIES21」之外文與數字均經過特殊設計且呈上下排列，
      與本件排列情形亦不相同。
    2.另原告於行政訴訟階段所舉含有英文字母及數字結合為商
      標圖樣而核准註冊之諸案例，經核「S-26」於51年即取得
      註冊，歷經45年其所生產標有「S-26」品牌之產品，廣泛
      行銷數十年，在臺灣奶粉市場上佔有一席之地，原告亦認
      同其為嬰兒奶粉之著名商標；「XC90」因長期使用符合商
      標法第23條第4 項而取得註冊；「XP3 」、「LM-1293 」
      、「X7」、「X360」、「V12 」核其商標圖樣或指定商品
      與本件有別，或屬另案問題，或基於商標審查個案拘束原
      則，尚難比附援引，執為本件應准註冊之論據。
    3.又行政法上之「平等原則」或「行政自我拘束原則」，係
      指相同事件相同處理，然不同事物亦應承認其合理之差別
      待遇原則，對行政機關之行政行為雖同受此原則拘束，但
      此一原則絕不可誤解為「行政機關作一獨立個案之前例，
      後案即必須不問其有無合乎本質、目的或比例原則之合理
      差別，而受拘束的作相同處理」，是原告上開主張，顯有
      誤解，應不足採。
五、綜上，原告所述，為不足採，從而，被告以系爭商標之申請
    註冊有違商標法第23條第1 項第1 款規定，所為核駁之處分
    ，並無不法，訴願決定予以維持，亦無不合。原告徒執前詞
    ，訴請撤銷，及請求被告應作成准予註冊之審定，為無理由
    ，應予駁回。
六、兩造其餘攻擊防禦方法均與本件判決結果不生影響，故不逐
    一論述，併此敘明。
據上論結，本件原告之訴為無理由，爰依行政訴訟法第98條第1
項前段，判決如主文。
中　　華　　民　　國　　96　　年　  10　　月　 11  　 日
                        第二庭審判長法  官　徐瑞晃
                                    法  官  畢乃俊
                                    法　官  陳金圍
上為正本係照原本作成。
如不服本判決，應於送達後20日內，向本院提出上訴狀並表明上
訴理由，如於本判決宣示後送達前提起上訴者，應於判決送達後
20日內補提上訴理由書（須按他造人數附繕本）。
中　　華　　民　　國　　96　　年　  10　　月　 11  　 日
                                    書記官  陳可欣
